臺灣高雄地方法院刑事判決　　　　　　　96年度訴字第2987號
公　訴　人　臺灣高雄地方法院檢察署檢察官
被　　　告　甲○○
　　　　　　乙○○
上二人共同
選任辯護人　柳聰賢律師
上列被告等因違反槍砲彈藥刀械管制條例案件，經檢察官提起公
訴（96年度偵字第10282 、19675 號），本院判決如下：
    主  文
甲○○未經許可，寄藏自動步槍，處有期徒刑伍年拾月，併科罰
金新臺幣參拾萬元，罰金如易服勞役，以新臺幣壹仟元折算壹日
。扣案如附表一、二所示之自動步槍壹枝及未試射之子彈共肆佰
貳拾顆均沒收。
乙○○未經許可，寄藏自動步槍，處有期徒刑伍年陸月，併科罰
金新臺幣參拾萬元，罰金如易服勞役，以新臺幣壹仟元折算壹日
。扣案如附表一、二所示之自動步槍壹枝及未試射之子彈共肆佰
貳拾顆均沒收。
    事  實
一、甲○○明知未經主管機關許可，不得寄藏、持有自動步槍及
    具殺傷力之制式子彈、改造子彈，竟未經許可，於民國93年
    6 月9 日前之某日，在高雄縣梓官鄉與高雄市楠梓區交界附
    近某處，竟未經許可，受友人吳志強（已死亡，前經檢察官
    為不起訴處分）之託，代為保管以黑色手提袋所盛裝如附表
    一、二所示自動步槍1 支及子彈528 顆（已試射108 顆），
    而非法寄藏上開槍、彈。甲○○為免上開槍、彈遭警查緝，
    遂於同日，攜帶上開槍、彈前往友人乙○○高雄縣仁武鄉○
    ○村○○街118 號之4 承租處所，交付乙○○保管藏放。乙
    ○○亦明知未經主管機關許可，不得寄藏、持有自動步槍及
    具殺傷力之制式子彈、改造子彈，受甲○○之託，代為保管
    如附表一、二所示自動步槍1 支及子彈528 顆（已試射108
    顆），並將上開槍、彈藏放在上址電視櫃內，而非法寄藏上
    開槍、彈。嗣於95年8 月間，乙○○因所承租上開處所之租
    約即將到期，遂將受寄藏匿如附表一、二所示自動步槍及子
    彈，分別攜往高雄市三民區○○○路277 巷6 號2 樓其女友
    呂品佳住處、高雄縣岡山鎮○○路60巷50弄26號其本人住處
    ，繼續將上開槍、彈，分別藏放在各該址房間床舖下。嗣於
    96年4 月3 日，經警先後至呂品佳、乙○○上述住處實施搜
    索，當場在呂品佳上址住處床鋪下，扣得如附表一所示槍、
    彈；另在乙○○上址住處床鋪下，扣得如附表二所示子彈，
    因而查獲。
二、案經高雄市政府警察局移送臺灣高雄地方法院檢察署檢察官
    偵查起訴
    理  由
一、上開犯罪事實，業據被告甲○○、乙○○於本院審理時坦白
    承認（參本院卷第80、86至87、115 、124 至125 頁），而
    扣案之上開槍枝及子彈，經送行政院內政部警政署刑事警察
    局鑑定，結果詳如附表一、二鑑定結果欄所示，是該扣案長
    槍1 支，係自動步槍，且該槍枝與扣案子彈均具殺傷力之事
    實，有內政部警政署刑事警察局96年5 月24日刑鑑字第0960
    05 4053 號槍彈鑑定書附卷可參（見96年度偵字第10282 號
    偵查卷第73至78頁）。因被告甲○○、乙○○之自白，核均
    與事實相符，是本件事證明確，被告2 人之犯行，均堪以認
    定（本件卷內證據資料部分，被告及其辯護人於準備程序中
    均不爭執證據能力，且迄至言詞辯論終結前均未異議，參本
    院卷第58、78至87、119 至122 頁，依刑事訴訟法第159 條
    之5 第1 項、第2 項規定，自得為證據）。
二、按寄藏與持有，均係將物置於自己實力支配之下，僅寄藏必
    先有他人之持有行為，而後始為之受寄代藏而已，故寄藏之
    受人委託代為保管，其保管之本身，亦屬持有，不過，此之
    持有係受寄之當然結果，法律上自宜僅就「寄藏」行為為包
    括之評價，不應另就「持有」予以論罪（最高法院74年台上
    字第3400號判例）。核被告甲○○、乙○○所為，均係犯槍
    砲彈藥刀械管制條例第7 條第4 項之未經許可寄藏自動步槍
    罪、同法第12條第4 項之寄藏子彈罪。被告甲○○交付槍、
    彈予被告乙○○寄藏時，並未告知槍、彈為吳志強寄託保管
    ，業據被告甲○○、乙○○證陳在卷（參本院卷第85至86頁
    ），因被告乙○○主觀上係為被告甲○○寄藏本件扣案槍、
    彈，並無與被告甲○○共同為吳志強寄藏槍、彈之犯意聯絡
    ，並非共同正犯，附此敘明。被告等分別均以一行為同時寄
    藏自動步槍及子彈，為一行為觸犯構成要件不相同之罪名，
    為想像競合犯，應依刑法第55條之規定，從一重之未經許可
    寄藏自動步槍罪論處。按未經許可持有槍彈為繼續犯，於其
    終止持有之前，犯罪行為仍在繼續實施之中，其間法律縱有
    變更，但其行為既繼續實施至新法施行以後，自無行為後法
    律變更，應為新舊法比較之問題，當應適用其行為終止時之
    現行條例論處（最高法院89年度臺非字第186 號判決意旨參
    照），寄藏之犯罪行為解釋應同。是本件被告等寄藏扣案槍
    、彈之時間雖為93年間，然其寄藏行為繼續至96年4 月3 日
    即所寄藏之上開槍、彈為警扣案時，自無行為後法律變更，
    無庸為新舊法比較，附此敘明。又按槍砲彈藥刀械管制條例
    第18條第4 項明定：犯本條例之罪，於偵查或審判中自白，
    並供述全部槍砲、彈藥、刀械之來源及去向，因而查獲或因
    而防止重大危害治安事件之發生者，減輕或免除其刑，是此
    自白情形，必須於偵查或審判中自白，並供述全部槍砲、彈
    藥之來源及去向，且因而查獲或因而防止重大危害治安事件
    之發生者，始能減免其刑。惟查：本案查獲之經過，係因高
    雄市○○○路58號華納舞廳，於94年5 月12日凌晨4 時20分
    許，遭人持槍朝門口掃射，並有櫃台人員中彈送醫，經警循
    線鎖定綽號分別為「俊龍」（即何俊龍）、「阿豪」、「阿
    志」之人，報請台灣高雄地方法院檢察署檢察官指揮偵辦並
    執行監聽，經比對通聯紀錄及內容，除認為何俊龍、甲○○
    等人，涉嫌違反槍砲彈藥刀械管制條例、賭博、重利等案件
    外，並已認為本件被告甲○○涉嫌持有槍械，被告乙○○則
    涉嫌保管被告甲○○及嫌疑人何俊龍之槍枝，乃向本院聲請
    同步搜索被告甲○○、乙○○及其他涉嫌人之住居處所，有
    本院96年度聲搜字第748 號卷附偵查報告、通聯紀錄及譯文
    可參。且據證人即承辦本案之高雄市政府警察局刑警大隊偵
    查佐丙○○於本院審理中結證：因接獲線報顯示何俊龍涉嫌
    違反槍砲彈藥刀械管制條例、殺人未遂等罪嫌，經報請台灣
    高雄地方法院檢察署檢察官指揮偵辦，並實施通訊監察，期
    間透過監聽內容、暗語及被告甲○○、乙○○間聯絡方式，
    佐以多年承辦案件之經驗，研判何俊龍犯罪集團成員持有槍
    械，並鎖定被告甲○○持有長槍，乃於96年4 月3 日向法院
    聲請核發搜索票，同步搜索犯罪嫌疑人，嗣在被告乙○○女
    友呂品佳住處查獲制式自動步槍及子彈，另在被告乙○○岡
    山鎮住處扣得子彈，之後並根據被告乙○○、呂品佳到案後
    之供述，確認扣案槍彈為被告甲○○寄交被告乙○○等語綦
    詳（參本院卷第115 至118 頁）。再者，台灣地方法院檢察
    署檢察官前以有事實足認犯罪嫌疑人涉犯組織組織犯罪防制
    條例第3 條第1 項、違反槍砲彈藥刀械管制條例第7 條第4
    項等罪嫌，且所犯最輕本刑均為3 年以上有期徒刑之罪，並
    危害國家安全或社會秩序情節重大，有相當理由可信其通訊
    內容與本案有關，且有不能或難以其他方法蒐集或調查證據
    之情勢，乃依通訊保障及監察法第5 條第1 項第1 款之規定
    ，職權核發通訊監察書，有本院96年度聲搜字第748 號卷附
    通訊監察書可證。足見本件警方實施電話監聽，於法並無不
    合，附此敘明。則警方依法執行監聽後，鎖定被告甲○○持
    有長槍，並依據監聽內容為根據，合理可疑被告甲○○、乙
    ○○涉有違反槍砲彈藥刀械管制條例罪之嫌疑重大，乃報請
    對被告甲○○、乙○○等人住居所，同步執行搜索，足見本
    件槍彈並非因被告乙○○之自白而查獲被告甲○○甚明。且
    被告甲○○係在被告乙○○已遭查獲後，始於警詢、偵查中
    自白。從而，被告甲○○、乙○○之自白，均與上開減刑之
    規定不符，自不得援引槍砲條例第18條之規定，減輕其刑。
    爰審酌被告甲○○、乙○○寄藏具殺傷力之自動步槍及子彈
    ，對於社會治安有所為害，對於人民生命財產亦具有潛在之
    威脅，且扣案如附表一、二所示子彈數量不在少數，倘遭不
    法犯罪使用，所生實害猶烈，又均自93年間起，即寄藏上開
    槍、彈，寄藏時間非短；惟其犯罪後均坦承犯行，態度尚可
    ，應有悔意，被告乙○○係受被告甲○○委託寄藏本件扣案
    槍、彈，惡性應較被告甲○○為輕等一切情狀，分別量處如
    主文所示之刑，併斟酌前開犯罪情狀，就罰金部分，分別諭
    知如主文所示罰金易服勞役之折算標準。扣案如附表一編號
    1 所示自動步槍及如附表一編號2 、附表二所示驗餘子彈，
    均屬違禁物，爰依刑法第38條第1 項第1 款之規定，宣告沒
    收之。至如附表一編號2 、附表二所示採樣試射子彈部分，
    因已擊發滅失，非違禁物，爰不另為沒收之諭知。另在高雄
    縣仁武鄉○○○街17巷1 號被告甲○○居處，扣案之空氣槍
    4 支、漆彈槍2 枝、大鋼瓶3 瓶、中鋼瓶1 瓶、小鋼瓶40瓶
    、鎮暴彈2 包、鋼珠1 包及漆彈3 包等物，經送鑑定後，應
    認均不具殺傷力，參卷附刑事警察局96年5 月29日刑鑑字第
    0960 071133 號槍彈鑑定書（見96年度偵字第10282 號偵查
    卷第79至81頁），因均非屬違禁物，且無證據證明與本件犯
    行相關，爰不予宣告沒收。
據上論斷，應依刑事訴訟法第299 條第1 項前段，槍砲彈藥刀械
管制條例第7 條第4 項、第12條第4 項，刑法第11條前段、第55
條、第42條第3 項、第38條第1 項第1 款，判決如主文。
本案經檢察官丁○○到庭執行職務。
中　　華　　民　　國　　96　　年　　10　　月　　31　　日
                  刑事第十五庭  審判長法  官   方百正
                                      法  官   方錦源
                                      法　官   戴韻玲
以上正本證明與原本無異。
如不服本判決應於收受本判決後10日內向本院提出上訴書狀，並
應敘述具體理由，如未敘述上訴理由者，應於上訴期間屆滿後20
日內補提理由書狀於本院（均須按他造當事人之人數附繕本）「
切勿逕送上級法院」。
中　　華　　民　　國　　96　　年　　10　　月　　31　　日
　　　　　　　　　　　　　　　　　    書記官   王雪招
所犯法條：
槍砲彈藥刀械管制條例第7 條
未經許可，製造、販賣或運輸火砲、肩射武器、機關槍、衝鋒槍
、卡柄槍、自動步槍、普通步槍、馬槍、手槍或各類砲彈、炸彈
、爆裂物者，處死刑、無期徒刑或7 年以上有期徒刑；處徒刑者
，併科新台幣3 千萬元以下罰金。未經許可，轉讓、出租或出借
前項所列槍砲、彈藥者，處無期徒刑或5 年以上有期徒刑，併科
新台幣1 千萬元以下罰金。意圖供自己或他人犯罪之用，而犯前
二項之罪者，處死刑或無期徒刑；處徒刑者，併科新台幣5 千萬
元以下罰金。未經許可，持有、寄藏或意圖販賣而陳列第1 項所
列槍砲、彈藥者，處5 年以上有期徒刑，併科新台幣1 千萬元以
下罰金。第1 項至第3項 之未遂犯罰之。
槍砲彈藥刀械管制條例第12條
未經許可，製造、販賣或運輸子彈者，處1 年以上7 年以下有期
徒刑，併科新台幣500 萬元以下罰金。
未經許可，轉讓、出租或出借子彈者，處6 月以上5 年以下有期
徒刑，併科新台幣300 萬元以下罰金。
意圖供自己或他人犯罪之用，而犯前二項之罪者，處3 年以上10
年以下有期徒刑，併科新台幣700 萬元以下罰金。
未經許可，持有、寄藏或意圖販賣而陳列子彈者，處5 年以下有
期徒刑，併科新台幣300 萬元以下罰金。
第 1 項至第 3 項之未遂犯罰之。
附表一
┌─────────────────────────────────────────────────────┐
│扣案地點：高雄市三民區○○○路277巷6號2樓呂品佳住處房間                                                   │
├──┬────────┬────────────────────────────┬────────────┤
│編號│物品名稱及數量  │鑑定結果                                                │備註                    │
├──┼────────┼────────────────────────────┼────────────┤
│1   │自動步槍1 枝    │除槍枝本身已有彈匣1 個外，另含有彈匣2 個，槍枝管制編號11│                        │
│    │                │00000000，研判係口徑7.62mm制式自動步槍，為北韓製68型（a │                        │
│    │                │copy of AK-47） ，槍號為222548，槍管內具4 條右旋來復線，│                        │
│    │                │可擊發同口徑制式子彈，認具殺傷力                        │                        │
├──┼────────┼────────────────────────────┼────────────┤
│2   │子彈472顆       │465顆，認均係口徑9mm制式子彈，均可擊發，認具殺傷力      │採樣85顆試射，驗餘380顆 │
│    │（共採樣89顆試  ├────────────────────────────┼────────────┤
│    │射，驗餘383顆 ）│5 顆，認均係土造子彈，具直徑8.9 ±0.5mm 金屬彈頭，均可擊│採樣2顆試射，驗餘3顆    │
│    │                │發，認具殺傷力                                          │                        │
│    │                ├────────────────────────────┼────────────┤
│    │                │1 顆，認係口0.38吋（38SPL） 制式子彈，可擊發，認具殺傷力│採樣試射用盡            │
│    │                ├────────────────────────────┼────────────┤
│    │                │1 顆，認係改造子彈，由制式彈殼加裝直徑8.8mm 金屬彈頭而成│採樣試射用盡            │
│    │                │，可擊發，認具殺傷力                                    │                        │
└──┴────────┴────────────────────────────┴────────────┘
 附表二
┌─────────────────────────────────────────────────────┐
│扣案地點：高雄縣岡山鎮○○路60巷50弄26號乙○○住處房間                                                    │
├──┬────────┬────────────────────────────┬────────────┤
│編號│物品名稱及數量  │鑑定結果                                                │備註                    │
├──┼────────┼────────────────────────────┼────────────┤
│1   │子彈56顆        │50顆，認均係口徑7.62mm制式子彈，均可擊發，認具殺傷力    │採樣17顆試射，驗餘33顆  │
│    │（共採樣19顆試射├────────────────────────────┼────────────┤
│    │，驗餘37顆）    │6 顆，認均係口徑7.62mm（7.62×17mmm） 制式子彈，均可擊發│採樣2 顆試射，驗餘4 顆  │
│    │                │，認具殺傷力                                            │                        │
└──┴────────┴────────────────────────────┴────────────┘
